【裁判字號】    98,審易,842
【裁判日期】    980629
【裁判案由】    毒品危害防制條例
【裁判全文】
臺灣桃園地方法院刑事判決             98年度審易字第842號
公  訴  人  臺灣桃園地方法院檢察署檢察官
被      告  甲○○
指定辯護人  本院公設辯護人  陳瑞明
上列被告因違反毒品危害防制條例案件，經檢察官提起公訴（98
年度毒偵字第213 號、第303 號、第772 號），嗣被告於準備程
序進行中為有罪之陳述，經檢察官聲請改依協商程序而為判決，
本院判決如下：
    主  文
甲○○施用第二級毒品，累犯，處有期徒刑肆月；又施用第二級
毒品，累犯，處有期徒刑肆月，扣案之甲基安非他命貳包連同包
裝袋貳只（合計淨重壹點貳捌公克，因鑑驗使用零點零壹公克）
均沒收銷燬之；又施用第二級毒品，累犯，處有期徒刑肆月，扣
案之甲基安非他命包連同包裝袋只（合計毛重貳點壹公克
，因鑑驗使用零點零壹公克）均沒收銷燬之。應執行有期徒刑拾
月，扣案之甲基安非他命貳包連同包裝袋貳只（合計淨重壹點貳
捌公克，因鑑驗使用零點零壹公克）、甲基安非他命包連同包
裝袋只（合計毛重貳點壹公克，因鑑驗使用零點零壹公克）
均沒收銷燬之。
    事實及理由
一、本件被告甲○○所犯係刑事訴訟法第376 條第1 款最重本刑
    為3 年以下有期徒刑之罪，其於準備程序中就被訴事實為有
    罪之陳述，爰依刑事訴訟法第284 條之1 規定獨任進行審判
    程序。
二、被告甲○○前有違反毒品危害防制條例、藥事法等前科，其
    中於民國94年間，因持有毒品案件，經本院以95年度桃簡字
    第279 號判決判處有期徒刑3 月確定後，於95年7 月19日易
    科罰金執行完畢（構成累犯）。
三、被告曾於97年間，因施用毒品案件，經本院以97年度毒聲字
    第825 號裁定送觀察勒戒，因無繼續施用毒品之傾向，於97
    年8 月29日執行完畢釋放出所，並經臺灣桃園地方法院檢察
    署檢察官於同日以97年度毒偵字第3217號、第3393號、第34
    32號、第4071號為不起訴處分確定。詎仍未戒除毒癮，明知
    甲基安非他命係業經公告列為毒品危害防制條例第2 條第2
    項第2 款之第二級毒品，不得持有、施用，竟基於施用第二
    級毒品甲基安非他命犯意，分別為下列施用毒品行為：
  (一)於97年12月19日20時許，在桃園縣桃園市○○街16號住處
      ，施用第二級毒品甲基安非他命1 次，嗣因其係施用毒品
      列管人口，經警通知於97年12月22日16時55分許，在桃園
      縣政府警察局桃園分局採尿送驗後，結果呈甲基安非他命
      陽性反應，始悉上情。
  (二)於97年12月30日15時、16時許，在桃園縣桃園市○○路某
      網咖內，施用第二級毒品甲基安非他命1 次，嗣於97年1
      2 月31日凌晨3 時30分許，在桃園縣中壢市○○○路與元
      生三街口為警查獲，並扣得其所有之甲基安非他命2 包連
      同包裝袋2 只（合計淨重1.28公克，因鑑驗使用0.01公克
      ），經對其採尿送驗後，結果呈甲基安非他命陽性反應，
      因而查獲上情。
  (三)於98年1 月2 日12時許，在桃園縣龜山鄉○○路236 巷40
      號4 樓之7 租屋處內，施用第二級毒品甲基安非他命1 次
      ，嗣於98年1 月2 日13時許，在上址為警查獲，並扣得其
      所有之甲基安非他命3 包連同包裝袋3 只（合計毛重2.13
      公克，因鑑驗使用0.01公克）及與本案無關之K 他命3 包
      （合計毛重1.88公克，因鑑驗使用0.013 公克），經對其
      採尿送驗後，結果呈甲基安非他命陽性反應，因而查獲上
      情。
    案經桃園縣政府警察局桃園分局、中壢分局暨龜山分局分別
    報告臺灣桃園地方法院檢察署檢察官偵查起訴。
四、證據名稱：
  (一)被告於警詢、偵訊及本院準備程序中之自白。
  (二)臺灣檢驗科技股份有限公司濫用藥物檢驗報告暨列管毒品
      人口尿液檢體採集送驗紀錄表、臺灣檢驗科技股份有限公
      司濫用藥物檢驗報告暨桃園縣政府警察局中壢分局被採尿
      人尿液暨毒品真實姓名與編號對照表、臺灣檢驗科技股份
      有限公司濫用藥物檢驗報告暨桃園縣政府警察局龜山分局
      被採尿人尿液暨毒品真實姓名與編號對照表各1 份、台灣
      檢驗科技股份有限公司濫用藥物檢驗報告2 份附卷可稽。
  (三)扣案之甲基安非他命2 包連同包裝袋2 只（合計淨重1.28
      公克，因鑑驗使用0.01公克）、甲基安非他命3 包連同包
      裝袋3 只（合計毛重2.13公克，因鑑驗使用0.01公克）可
      資佐證。
五、本件經檢察官與被告於審判外達成協商之合意且被告已認罪
    ，其合意內容為：就3 次施用第二級毒品部分，被告願受科
    刑範圍各為有期徒刑4 月，應執行有期徒刑10月。經查，上
    開協商合意並無刑事訴訟法第455 條之4 第1 項所列情形之
    一，檢察官聲請改依協商程序而為判決，本院爰不經言詞辯
    論，於協商合意範圍內為協商判決，合予敘明。
六、扣案之甲基安非他命2 包連同包裝袋2 只（合計淨重1.28公
    克，因鑑驗使用0.01公克）、甲基安非他命3 包連同包裝袋
    3 只（合計毛重2.13公克，因鑑驗使用0.01公克），經送台
    灣檢驗科技股份有限公司鑑定結果，確含有甲基安非他命成
    分，有台灣檢驗科技股份有限公司濫用藥物檢驗報告2 紙在
    卷可稽，均應依毒品危害防制條例第18條第1 項前段規定，
    沒收銷燬之；包裹第二級毒品甲基安非他命之包裝袋與前開
    毒品無從完全剝離，併依毒品危害防制條例第18條第1 項前
    段規定，沒收銷燬之。至扣案之第三級毒品K 他命（合計淨
    重1.28公克，因鑑驗使用0.01公克），雖係違禁物，惟與本
    件施用第一、二級毒品犯行無關，爰本院無庸宣告沒入銷燬
    ，附此敘明。
七、應適用之法條：刑事訴訟法第284 條之1 、第455 條之4 第
    2 項、第455 條之8 ，毒品危害防制條例第10條第2 項、第
    18條第1 項前段，刑法第11條、第47條第1 項、第51條第5
    款。
八、本判決除有刑事訴訟法第455 條之4 第1 項第1 款、第2 款
    、第4 款、第6 款、第7 款所定情形之一，或違反同條第2
    項規定者外，不得上訴。
九、如不服本件判決，得自收受判決送達之日起10日內，向本院
    提出上訴書狀，上訴於第二審法院。
本案經檢察官潘怡華到庭執行職務。
中    華    民    國    98    年    6     月    29    日
                  刑事庭    法  官  徐  培  元
以上正本證明與原本無異。
如不服本判決應於收受判決後10日內向本院提出上訴書狀，並應
敘述具體理由。其未敘述上訴理由者，應於上訴期間屆滿後20日
內向本院補提理由書 (均須按他造當事人之人數附繕本)「 切勿
逕送上級法院」。
                            書記官  張  筆  隆
中    華    民    國    98    年    6     月    29    日
附錄論罪科刑依據之法條：
毒品危害防制條例第10條
施用第一級毒品者，處六月以上五年以下有期徒刑。
施用第二級毒品者，處三年以下有期徒刑。


司法院資訊處製作；財團法人民間司法改革基金會備份。
